【裁判字號】    96,訴易,33
【裁判日期】    970331
【裁判案由】    損害賠償
【裁判全文】
臺灣高等法院高雄分院民事判決          96年度訴易字第33號
原      告  乙○○
被      告  甲○○
上列當事人間因請求侵權行為損害賠償事件，經刑事庭移送前來
，本院於民國97年3 月18日言詞辯論終結，判決如下︰
    主      文
被告應給付原告新臺幣壹佰壹拾伍萬玖仟壹佰捌拾元，及自民國
九十六年十一月十七日起至清償日止，按年息百分之五計算之利
息。
訴訟費用由被告負擔。
原告假執行之聲請駁回。
    事實及理由
一、原告主張：被告甲○○原係址設高雄縣鳳山市○○路63號全
    球專業法院代標公司高雄店之仲介人員，平日替客戶辦理代
    標法拍屋與代辦房屋貸款等業務，為從事業務之人。於民國
    93年5 月間，受原告之委託，以原告之弟劉煌之名義，代
    為標得位於高雄縣美濃鎮下竹圍21之12號法拍屋後，竟基於
    意圖為自己不法所有之概括犯意，連續於93年5 月25日、93
    年6 月10日，持原告交付之領款印鑑，至玉山商業銀行七賢
    分行分別領取新臺幣（下同）40萬元、94萬元，將前開2 筆
    原告授權被告應用以支付上開標得之法拍屋之價款共計134
    萬元，分別予以挪為他用而侵吞入己。嗣原告於95年6 月間
    欲以該標得之法拍屋辦理抵押貸款，經向銀行查詢始悉上情
    。惟被告自95年5 月20日起迄今，共已清償180,811 元，尚
    欠0000000 元。爰依民法第544 條，第184 條第2 項規定請
    求被告賠償損害。其訴之聲明求為判決：(一)被告應給付原告
    新台幣115 萬9,180 元，及自刑事附帶民事訴訟起訴狀繕本
    送達翌日起至清償日止，按年息百分之五計算之利息。(二)願
    供擔保，請准宣告假執行。(三)訴訟費用由被告負擔。
二、被告則以：伊對於刑事判決及原告請求金額沒有意見，但伊
    無力一次償還，願以代原告分期繳納房貸之方式清償等語置
    辯。其答辯聲明：原告之訴駁回。
三、兩造不爭執事項：(一)被告已經給付原告180,811 元。(二)被告
    侵占原告134 萬元之事實，業經本院96年度上易字第1023號
    、臺灣高雄地方法院96年度易字第966 號刑事判決，處以有
    期徒刑6 個月得易科罰金確定。
四、原告主張前開被告侵占原告所交付之134 萬元款項，已經前
    開刑事判決確定之事實，為被告所不爭執，核與被告於其所
    涉侵占案件在檢察官偵查及刑事審判中之供述相符，並本院
    調閱刑事案卷核明，且有刑案所附玉山商業銀行七賢分行93
    年5 月25日、6 月10日領取乙○○帳戶內40萬元、94萬元之
    取款憑條2 紙、名片1 張等足稽（見95年度他字第2988號卷
    第9 、29頁），足認原告主張為真實。
五、按因故意或過失，不法侵害他人之權利者，負損害賠償責任
    ；又損害賠償，除法律另有規定或契約另有訂定外，應以填
    補債權人所受損害及所失利益為限，民法第184 條第1 項前
    段、第216 條第1 項分別定有明文。查，被告於案發時係前
    揭法院代標公司仲介人員，平日替客戶辦理代標法拍屋與代
    辦房屋貸款等業務，為從事業務之人，竟利用職務之便，將
    業務上保管持有之原告前開現金款項，予以侵占入己，顯係
    因故意或過失不法侵害原告之權利。從而，原告依民法第18
    4 條第1 項前段之規定，訴請被告賠償其所受之損害115 萬
    9,180 元，及自刑事附帶民事訴訟起訴狀繕本送達翌日即96
    年11月17日起至清償日止，按年息百分之五計算之利息。洵
    屬有據，應予准許。
六、原告陳明願供擔保，聲請宣告假執行，經核本件判決後案件
    即告確定，自無宣告假執行之必要，原告假執行之聲請應予
    駁回。
七、據上論結，本件原告之訴有理由，依民事訴訟法第78條，判
    決如主文。
中    華    民    國    97    年    3     月    31    日
                            民事第一庭
                                審判長法官  黃金石
                                法      官  謝肅珍
                                法      官  林健彥
以上正本證明與原本無異。
本件不得上訴。
中    華    民    國    97    年    3     月    31    日
                                書  記  官  魏文常


司法院資訊處製作；財團法人民間司法改革基金會備份。
